【裁判字號】    97,審易,205
【裁判日期】    971029
【裁判案由】    詐欺
【裁判全文】
臺灣士林地方法院刑事判決             97年度審易字第205號
公  訴  人  臺灣士林地方法院檢察署檢察官
被      告  甲○○
上列被告因詐欺案件，經檢察官聲請簡易判決處刑（97年度偵緝
字第792 號），本院士林簡易庭認不宜以簡易判決處刑（97年度
士簡字第1387號），移由本院改依通常程序審理，被告於準備程
序中就被訴事實為有罪之陳述，本院合議庭裁定由受命法官獨任
改依簡式審判程序審理，並判決如下：
    主  文
甲○○幫助意圖為自己不法之所有，以詐術使人將本人之物交付
，處有期徒刑月，如易科罰金以新臺幣壹仟元折算壹日。緩刑
貳年。
    事  實
一、甲○○明知任何人只要花費些許時間即可前往電信機構申請
    行動電話門號，並無特別之窒礙，且可預見將自己申請之行
    動電話門號SIM 卡提供他人使用，可能因此幫助他人從事詐
    欺行為，致使被害人及警方追查無門，竟不違背其本意，基
    於幫助詐欺之不確定犯意，於民國96年8 月12日之某時，因
    經濟拮据，見報紙刊登申辦行動電話門號可換取金錢之廣告
    ，撥打電話與對方聯繫後，於當日之某時，在高雄市三民區
    ○○○路196 號之和信電信股份有限公司高雄服務中心，申
    辦0000000000號行動電話門號，再以新臺幣（下同）2,500
    元之代價，將上開門號之SIM 卡售予姓名年籍不詳綽號「小
    許」之成年男子。嗣「小許」得手後，旋供自己或他人所屬
    之犯罪集團使用，意圖為自己不法之所有，於96年8 月24日
    晚上10時許，利用不詳帳號之MSN 即時通與乙○○junyan.c
    hen@msa.hinet.net 之帳號聯繫，假冒援交女子，要求乙○
    ○留下0000000000行動電話，以利安排次日之見面事宜，翌
    日姓名年籍不詳之男子撥打上開電話向乙○○佯稱知渠住處
    及家庭成員，如不匯款欲對渠家人不利，並留下甲○○申辦
    之0000000000號行動電話，以供聯絡，使乙○○誤信為真，
    陷於錯誤後，先於96年8 月25日晚上8 時37分許，在臺北市
    南港區○○路○ 段臺新銀行自動櫃員機匯款29,910元至郭明
    和（由本院另案審理）之臺北中小企業銀行內湖分行帳號00
    000000000 號帳戶，又於96年8 月25日晚上11時30分許，在
    臺北市中山區○○○路○ 段99號第一銀行自動櫃員機匯款29
    ,983 元 至胡文申（業經臺灣基隆地方法院檢察署檢察官另
    行簽結）之第一商業銀行南京東路分行帳號00000000000000
    00號帳戶，未幾旋遭提領一空，嗣乙○○察覺有異，發現遭
    騙報警處理，經調閱0000000000號行動電話之申請資料後，
    始循線查獲。
二、案經基隆市警察局第二分局報告臺灣基隆地方法院檢察署檢
    察官呈請臺灣高等法院檢察署檢察長令轉臺灣士林地方法院
    檢察署檢察官偵查後聲請簡易判決處刑，嗣改為通常程序審
    理。
    理  由
一、上開犯罪事實，業據被告甲○○於偵查、本院準備程序及審
    理中均坦承不諱，核與證人即被害人乙○○於警詢中之證述
    情節相符，並經證人即同案被告郭明和於偵查中供述明確，
    復有第一銀行自動付款機交易明細表影本、台新銀行自動櫃
    員機交易明細表影本、臺灣中小企業銀行內湖分行96年9 月
    7 日96內湖字第0829600326號函檢附同案被告郭明和之0000
    0000000 號帳戶之開戶資料影本及交易明細、第一商業銀行
    南京東路分行96年9 月14日一南京字第90131 號函檢附同案
    被告胡文申之0000000000000000號帳戶之開戶資料影本及交
    易明細、被告所申請之0000000000號行動電話申請資料影本
    及通聯調閱查詢單各1 份附卷可憑，應甚明確，而堪認定。
二、按任何人皆可自行前往電信機構申請行動電話之門號，並無
    特別之窒礙，且可預見將自己申請之行動電話門號SIM 卡提
    供他人使用，可能因此幫助他人從事詐欺行為，致使被害人
    及警方追查無門；且觀諸現今社會上，詐騙者蒐購人頭帳戶
    及行動電話，持以作為詐欺取財犯罪所得掩飾之用，常有所
    聞，出售行動電話予非親非故之人，受讓人可能係為從事詐
    欺犯罪，已屬人盡皆知之事。被告應可預見該等詐騙成員恐
    將利用其行動電話，作為詐欺犯罪使用，竟仍將上述行動電
    話門號交付予不熟識之人，供詐欺集團作為上開詐欺取財犯
    罪使用，顯不違反其本意，其幫助他人犯詐欺取財罪之不確
    定故意至明，則被告幫助犯詐欺取財之犯行堪以認定。
三、核被告甲○○所為，係犯刑法第339 條第1 項之詐欺取財罪
    。被告對詐欺正犯提供行動電話門號資以助力，但並未參與
    詐欺犯罪行為之實行，應屬幫助他人實行犯罪行為，為幫助
    犯，乃依刑法第30條第2 項之規定減輕其刑。爰審酌被告因
    經濟狀況不佳，一時失慮，始提供行動電話門號供他人詐欺
    犯罪使用，非但增加被害人尋求救濟之困難，造成社會人心
    不安，亦助長詐騙犯罪者之氣焰，使詐欺犯罪者得以順利詐
    得59,893元之現金，危害財產交易安全擾亂金融秩序甚鉅，
    惟被害人乙○○因顧及被告經濟狀況困厄而願意原諒其所為
    及被告之品行、犯後態度良好等一切情狀，量處如主文所示
    之刑，並諭知易科罰金之折算標準，以示懲儆。末查被告未
    曾受有期徒刑以上刑之宣告，此有臺灣高等法院被告前案紀
    錄表1 份在卷可按，其犯後於偵查、本院審理中均坦承犯行
    ，並被害人乙○○於本院準備程序中表示願意予被告自新之
    機會（參見本院卷第12頁），經此偵審教訓，自當知所警惕
    ，信無再犯之虞，因認前開宣告之刑以暫不執行為適當，併
    宣告緩刑2 年，以啟自新。
據上論斷，應依刑事訴訟法第452 條、第273 條之1 第1 項、第
299 條第1 項前段，刑法第339 條第1 項、第30條第2 項、第41
條第1 項前段、第74條第1 項第1 款，刑法施行法第1 條之1 第
1 項、第2 項前段，判決如主文。
本案經檢察官鄭堤升到庭執行職務。
中    華    民    國    97    年    10    月    29    日
                  刑事第一庭法  官  雷雯華
以上正本證明與原本無異。
如不服本判決，應於收受送達後10日內向本院提出上訴書狀，其
未敘述上訴理由者，應於上訴期間屆滿後20日內向本院補提理由
書狀（均須按他造當事人之人數附繕本）。
                            書記官  陳如玲
中    華    民    國    97    年    10    月    29    日
附錄本案論罪科刑法條全文：
刑法第339條第1項
意圖為自己或第三人不法之所有，以詐術使人將本人或第三人之
物交付者，處5 年以下有期徒刑、拘役或科或併科1 千元以下罰
金。


司法院資訊處製作；財團法人民間司法改革基金會備份。
